12월 7일 회의
참석자 : 교수님 포함 전원

개선점 : 
1. 파일 여러개로 하면 목록이 뜨는 것
2. UI가 편하게(이쁘게) 만들면 좋을 것 같다. 

추가 의논 나눈 것 : 
1. 주피터 노트북으로 만든 것이 있는데 oneM2M의 Git lab에 올려져 있는데 oneM2M에 주 스팩들이 나와있으므로 추후 둘러보는 것을 추천한다.
2. 1월달 중순 쯤에 '기존에 있는 툴을 어떻게 개선 했다'와 같은 내용으로 인도에서 이루어지는 회의에서 발표를 하는게 좋겠다. 추후 1월 중순에 날짜를 잡아서 시험 끝나고 단톡 방에 시간이 언제 괜찮을지 이야기를 나누도록 합시다.
3. 우리끼리 의논을 했던 "기존 버전(V5.3.0)을 바탕으로 만든 이번 프로그램을 추후 (V5.4.0)으로 최신 버전으로 업데이트 될 때마다 어떻게 할 것인가?" 에 대해서 교수님께 문의드린 결과 어떤 버전을 바탕으로 하였느지 표시하는 것이 좋고 추후 후배들이 V5.4.0으로 만들게 되면 구버전과 신 버전 을 히스토리 형식으로 두어 만드는 방향으로 가는 것이 좋을 것 같고 하였다.